臺灣新北地方法院刑事裁定
111年度聲字第2096號
聲  請  人  臺灣新北地方檢察署檢察官
受  刑  人  張馨予




上列聲請人因受刑人數罪併罰有二裁判以上，聲請定其應執行之
刑（111 年度執聲字第1555號），本院裁定如下：
    主  文
張馨予所犯如附表所示之罪應執行有期徒刑肆年。
    理  由
一、聲請意旨略以：受刑人張馨予因犯詐欺等案件，先後經判決
    確定如附表，應依刑法第53條及第51條第5 款規定，定其應
    執行之刑，爰依刑事訴訟法第477 條第1 項聲請裁定等語。
二、經查受刑人張馨予因犯詐欺等案件，經法院先後判處如附表
    所示之刑，均經分別確定在案。茲檢察官聲請定其應執行之
    刑，本院審核認聲請為正當，應定其應執行之刑。
三、爰經函詢受刑人陳述意見後，審酌受刑人所犯如附表所示24
　　罪之行為類型、侵害法益及犯罪相隔時間，綜衡其上開各罪
    犯罪行為之不法與罪責程度、對其施以矯正之必要性、刑罰
    經濟、邊際效應及復歸社會之可能性等一切情狀，基於罪責
    相當原則，而為整體非難評價後，於定執行刑之外部性及內
    部性界限內，就其所犯宣告有期徒刑部分，定其應執行之刑
    。
四、依刑事訴訟法第477 條第1 項、刑法第53條、第51條第5 款
　　，裁定如主文。
中　　華　　民　　國　　111 　年　　8 　　月　　29　　日
                      刑事第七庭  法  官  彭  全  曄
以上正本證明與原本無異
如不服本裁定應於送達後5 日內向本院提出抗告狀
                                  書記官  陳  宥  伶
中　　華　　民　　國　　111 　年　　8 　　月　　29　　日
附表：
編           號  1 2 3 罪名  詐欺  詐欺 詐欺 宣告刑  有期徒刑1年1月 有期徒刑1年1月  有期徒刑1年1月 犯罪日期  109.10.07 109.10.12 109.10.13  偵查機關 年度案號  臺北地檢 109年度偵字第30360號、110年度偵字第2095、15558號  臺北地檢 109年度偵字第30360號、110年度偵字第2095、15558號 臺北地檢 109年度偵字第30360號、110年度偵字第2095、15558號  最  後 事實審 法院 臺北地院   臺北地院 臺北地院  案號 110年度訴字第 534、573號 110年度訴字第 534、573號 　　  110年度訴字第 534、573號  判決日期 110.09.03  110.09.03 110.09.03  確  定 判  決 法院 臺北地院  臺北地院 臺北地院  案號 110年度訴字第 534、573號 110年度訴字第 534、573號 　　  110年度訴字第 534、573號  判    決 確定日期 110.10.05 110.10.05 110.10.05 備註  臺北地檢 110年度執字第 4890號  臺北地檢 110年度執字第 4890號 臺北地檢 110年度執字第 4890號   編號1至5所示罪刑，前曾經定應執行刑1年5月     
編           號  4 5 6 罪名  詐欺  詐欺 詐欺 宣告刑  有期徒刑1年2月 有期徒刑1年3月  有期徒刑1年 犯罪日期  109.10.07 109.10.15 109.08.31  偵查機關 年度案號  臺北地檢 109年度偵字第30360號、110年度偵字第2095、15558號  臺北地檢 109年度偵字第30360號、110年度偵字第2095、15558號 臺北地檢 109年度偵字第25261、29118、29562、31359、31823號、110年度偵字第270、2122、4431、10790號  最  後 事實審 法院 臺北地院   臺北地院 臺灣高院  案號 110年度訴字第 534、573號 110年度訴字第 534、573號 　　  110年度上訴字第2346號  判決日期 110.09.03  110.09.03 110.11.25  確  定 判  決 法院 臺北地院  臺北地院 臺灣高院  案號 110年度訴字第 534、573號 110年度訴字第 534、573號 　　  110年度上訴字第2346號  判    決 確定日期 110.10.05 110.10.05 111.01.05 備註  臺北地檢 110年度執字第 4890號  臺北地檢 110年度執字第 4890號 臺北地檢 111年度執字第 611號   編號1至5所示罪刑，前曾經定應 執行刑1年5月    編號6至12所示罪刑，前曾經定應執行刑1年10月 
編           號  7 8 9 罪名  詐欺  詐欺 詐欺 宣告刑  有期徒刑1年2月 有期徒刑1年1月  有期徒刑1年2月 犯罪日期  109.09.03 109.09.04 109.09.01～02  偵查機關 年度案號  臺北地檢 109年度偵字第25261、29118、29562、31359、31823號、110年度偵字第270、2122、4431、10790號 臺北地檢 109年度偵字第25261、29118、29562、31359、31823號、110年度偵字第270、2122、4431、10790號  臺北地檢 109年度偵字第25261、29118、29562、31359、31823號、110年度偵字第270、2122、4431、10790號  最  後 事實審 法院 臺灣高院   臺灣高院 臺灣高院  案號 110年度上訴字第2346號 110年度上訴字第2346號 　　  110年度上訴字第2346號  判決日期 110.11.25  110.11.25 110.11.25  確  定 判  決 法院 臺灣高院  臺灣高院 臺灣高院  案號 110年度上訴字第2346號  110年度上訴字第2346號　　  110年度上訴字第2346號  判    決 確定日期 111.01.05 111.01.05 111.01.05 備註  臺北地檢 111年度執字第 611號 臺北地檢 111年度執字第 611號  臺北地檢 111年度執字第 611號   編號6至12所示罪刑，前曾經定應執行刑1年10月      
編           號  10 11 12 罪名  詐欺  詐欺 詐欺 宣告刑  有期徒刑1年2月 有期徒刑1年2月  有期徒刑1年2月 犯罪日期  109.08.31～ 109.09.02 109.09.04 109.09.04  偵查機關 年度案號  臺北地檢 109年度偵字第25261、29118、29562、31359、31823號、110年度偵字第270、2122、4431、10790號 臺北地檢 109年度偵字第25261、29118、29562、31359、31823號、110年度偵字第270、2122、4431、10790號  臺北地檢 109年度偵字第25261、29118、29562、31359、31823號、110年度偵字第270、2122、4431、10790號  最  後 事實審 法院 臺灣高院   臺灣高院 臺灣高院  案號 110年度上訴字第2346號 110年度上訴字第2346號 　　  110年度上訴字第2346號  判決日期 110.11.25  110.11.25 110.11.25  確  定 判  決 法院 臺灣高院  臺灣高院 臺灣高院  案號 110年度上訴字第2346號  110年度上訴字第2346號　　  110年度上訴字第2346號  判    決 確定日期 111.01.05 111.01.05 111.01.05 備註  臺北地檢 111年度執字第 611號 臺北地檢 111年度執字第 611號  臺北地檢 111年度執字第 611號   編號6至12所示罪刑，前曾經定應執行刑1年10月      
編           號  13 14 15 罪名  詐欺  詐欺 詐欺 宣告刑  有期徒刑7月 有期徒刑7月  有期徒刑1年 犯罪日期  109.09.03 109.09.03 109.09.03  偵查機關 年度案號  士林地檢 109年度偵字第 20378號 士林地檢 109年度偵字第 20378號 士林地檢 109年度偵字第 20378號   最  後 事實審 法院 臺灣高院   臺灣高院 臺灣高院  案號 110年度上訴字第2872號 110年度上訴字第2872號 　　  110年度上訴字第2872號  判決日期 110.12.01  110.12.01 110.12.01  確  定 判  決 法院 臺灣高院  臺灣高院 臺灣高院  案號 110年度上訴字第2872號  110年度上訴字第2872號 110年度上訴字第2872號  判    決 確定日期 111.01.10 111.01.10 111.01.10 備註  士林地檢 111年度執字第 889號 士林地檢 111年度執字第 889號  士林地檢 111年度執字第 889號   編號13至17所示罪刑，前曾經定應執行刑1年4月      
編           號  16 17 18 罪名  詐欺  詐欺 詐欺 宣告刑  有期徒刑1年2月 有期徒刑1年2月  有期徒刑1年1月 犯罪日期  109.09.03 109.09.03 109.10.14  偵查機關 年度案號  士林地檢 109年度偵字第 20378號 士林地檢 109年度偵字第 20378號 士林地檢 110年度偵字第1436、2133、4580號 臺北地檢 110年度偵字第15558號   最  後 事實審 法院 臺灣高院   臺灣高院 士林地院  案號 110年度上訴字第2872號 110年度上訴字第2872號 　　  110年度金訴字第147、148號  判決日期 110.12.01  110.12.01 111.03.22  確  定 判  決 法院 臺灣高院  臺灣高院 士林地院  案號 110年度上訴字第2872號  110年度上訴字第2872號 110年度金訴字第147、148號  判    決 確定日期 111.01.10 111.01.10 111.04.20 備註  士林地檢 111年度執字第 889號 士林地檢 111年度執字第 889號  士林地檢 111年度執字第 1844號   編號13至17所示罪刑，前曾經定應執行刑1年4月     編號18至21所示罪刑，前曾經定應執行刑1年3月 
編           號  19 20 21 罪名  詐欺  詐欺 詐欺 宣告刑  有期徒刑1年1月 有期徒刑1年1月  有期徒刑1年2月 犯罪日期  109.10.14 109.10.14 109.10.14  偵查機關 年度案號  士林地檢 110年度偵字第1436、2133、4580號 臺北地檢 110年度偵字第15558號  士林地檢 110年度偵字第1436、2133、4580號 臺北地檢 110年度偵字第15558號  士林地檢 110年度偵字第1436、2133、4580號 臺北地檢 110年度偵字第15558號   最  後 事實審 法院 士林地院  士林地院 士林地院  案號 110年度金訴字第147、148號 110年度金訴字第147、148號 　　  110年度金訴字第147、148號  判決日期 111.03.22  111.03.22 111.03.22  確  定 判  決 法院 士林地院 士林地院  士林地院  案號 110年度金訴字第147、148號 110年度金訴字第147、148號  110年度金訴字第147、148號  判    決 確定日期 111.04.20 111.04.20 111.04.20 備註  士林地檢 111年度執字第 1844號 士林地檢 111年度執字第 1844號  士林地檢 111年度執字第 1844號   編號18至21所示罪刑，前曾經定應執行刑1年3月      
編           號  22 23 24 罪名  詐欺  詐欺 詐欺 宣告刑  有期徒刑1年1月 有期徒刑1年1月  有期徒刑1年1月 犯罪日期  109.10.07 109.10.07 109.10.07  偵查機關 年度案號  新北地檢 110年度偵字第 10573、14419號  新北地檢 110年度偵字第 10573、14419號 新北地檢 110年度偵字第 10573、14419號  最  後 事實審 法院 新北地院  新北地院 新北地院  案號 110年度金訴字第396號 110年度金訴字第396號 　　  110年度金訴字第396號  判決日期 111.05.26  110.05.26 111.05.26  確  定 判  決 法院 新北地院 新北地院  新北地院  案號 110年度金訴字第396號  110年度金訴字第396號 110年度金訴字第396號  判    決 確定日期 111.06.29 111.06.29 111.06.29 備註  新北地檢 111年度執字第 6491號 新北地檢 111年度執字第 6491號  新北地檢 111年度執字第 6491號   編號22至24所示罪刑，前曾經定應執行刑1年10月